【裁判字號】    87,訴,1552
【裁判日期】    890712
【裁判案由】    偽造文書
【裁判全文】
臺灣臺北地方法院刑事判決              八十七年度訴字第一五五二號
    公  訴  人  臺灣臺北地方法院檢察署檢察官
    被      告  甲○○
右列被告因偽造文書案件，經檢察官提起公訴（八十七年度偵字第五七九七號），本
院判決如左：
    主      文
甲○○共同連續行使偽造私文書，足以生損害於他人，累犯，處有期徒刑拾月。偽造
之陳文卿、陳雅雪、劉美伶署押均沒收。
    事      實
甲○○曾因犯賭博罪為法院判處有期徒刑貳月確定，並於民國八十五年十月二十九日
易科罰金執行完畢，猶不知悔改。更於八十六年十月間利用不知情之吳信宏申請00
000000號電話，在台北市○○路二０三號八樓，以前開電話利用吳政憲建築師
事務所（下稱吳政憲事務所）及鼎錩工程有限公司（下稱鼎錩公司）名義，在報紙刊
登廣告從事代辦信用卡之業務；嗣甲○○與年籍不詳之王建安基於共同犯意，於陳文
卿、陳雅雪、劉美伶申請信用卡時，以鼎錩公司為扣繳單位，偽造陳文卿八十五年度
之扣繳憑單，以吳政憲事務所為扣繳單位，偽造劉美伶、陳雅雪八十五年度之扣繳憑
單，交予不知情之楊美惠向設於台北市○○路○段三三三號二十三樓之香港匯豐銀行
申請信用卡，致生損害於稅捐單位對於陳文卿、陳雅雪、劉美伶稅籍課徵之正確性，
及香港匯豐銀行。案經香港匯豐銀行襄理張俊德訴經台北市政府警察局信義分局報請
台灣台北地方法院檢察署檢察官偵查起訴。
    理      由
一、訊據被告矢口否認犯行；辯稱：我不認識他們，我沒有利用吳信宏名義申請00
    000000號電話，也沒幫他們代辦信用卡，也沒偽造扣繳憑單，根本不可能
    偽造等語。惟查，右揭事實在偵訊中，業據告訴人張俊德指訴綦詳，並經證人陳
    文卿、劉美伶、蔡淑惠證述屬實，復有陳文卿、陳雅雪、劉美伶三人之扣繳憑單
    附卷可按；次查，證人吳信宏亦證述：00000000號電話是甲○○借去供
    吳政憲事務所鼎錩公司使用，而甲○○有在永吉路公司所在地張貼鼎錩公司籌備
    處等語，是被告果無不法犯行，何以會向吳信宏借用電話以供鼎錩公司使用，況
    其對於鼎錩公司之登記負責人之表示不知情，僅辯稱係乙○替人代辦信用卡，所
    辯不僅與證人陳文卿、蔡淑惠稱鼎錩公司內有一「王主任」、「王先生」不同，
    又無法提供「乙○」之年籍以供查詢；再查，吳政憲事務所，鼎錩公司於八十五
    年度，並無申報及填發劉美伶、陳雅雪、陳文卿之薪資及扣繳憑單，有財政部台
    北市國稅局中北稽徵所八十七年六月九日財北國稅中北資字第八七０六二四八五
    號，松山稽徵所八十七年七月十四日財北國稅松山資字第六四三０七號函可證；
    且被告在偵訊中亦坦承替陳文卿辦理申請信用卡，而陳文卿並未交付扣繳憑單予
    鼎錩公司已供述甚詳，是被告顯係利用吳信宏所有之00000000號電話媒
    介，再偽造鼎錩公司、吳政憲事務所之扣繳憑單從事辦理信用卡之行為，被告所
    辯純係卸責之詞，無足憑信，犯行洵堪認定。
二、核被告甲○○所為，係犯有刑法第二百十條、第二百十六條之行使偽造私文書罪
    ；其偽造署押為偽造私文書之部分行為，偽造文書之低度行為為行使之高度行為
    所吸收，均不另論罪；其與不詳年籍之王建安具有犯意聯絡及行為分擔，皆為共
    同正犯；其先後多次犯行，時間緊接，手法相同，罪名相同，顯係基於概括犯意
    為之為連續犯，應以一罪論並加重其刑；又被告曾因犯賭博罪經法院判處有期徒
    刑二月確定，並於八十五年十月二十九日易科罰金執行完畢，仍不知悔改，五年
    內再犯本件有期徒刑法定刑之罪，為累犯，應遞加重其刑。爰審酌被告犯罪之動
    機、目的、對被害人所造成之損害程度等一切情狀，量處如主文所示之刑，以示
    懲儆。至於偽造之陳文卿、陳雅雪、劉美伶等署押，依法均予以沒收。
據上論斷，應依刑事訴訟法第二百九十九條第一項前段、刑法第二十八條、第五十六
條、第二百十六條、第二百十條、第二百十九條判決如主文。
本案經檢察官王怡菁到庭執行職務
中      華      民      國      八十九      年     七     月     十二   日
                                      臺灣臺北地方法院刑事第七庭
                                          法  官  范  仁  勳
右正本證明與原本無異。
如不服本判決，應於判決送達後十日內，向本院提出上訴狀。
                                          書記官  王  黎  輝
中      華      民      國      八十九      年     七     月     十四   日
附錄本案論罪科刑法條全文
刑法第二百十條
偽造、變造私文書，足以生損害於公眾或他人者，處五年以下有期徒刑。
刑法第二百十六條
行使第二百十條至第二百十五條之文書者，依偽造、變造文書或登載不實事項或使登
載不實事項之規定處斷。


司法院資訊處製作；財團法人民間司法改革基金會備份。
